臺灣臺南地方法院刑事判決
111年度訴字第924號
公  訴  人  臺灣臺南地方檢察署檢察官
被      告  林蘇薰妮女  (民國00年0月00日生)


上列被告因傷害等案件，經檢察官提起公訴（111年度偵緝字第7
99號），本院判決如下：
    主  文
本件公訴不受理。
    理  由
一、公訴意旨如附件起訴書所載。
二、按告訴乃論之罪，告訴人於第一審辯論終結前，得撤回其告
    訴；又告訴經撤回者，法院應諭知不受理之判決，並得不經
    言詞辯論為之，刑事訴訟法第238條第1項、第303條第3款、
    第307條分別定有明文。
三、本件被告因傷害、毀損案件，經檢察官提起公訴，被告涉犯
    刑法第277條第1項之傷害罪、同法第354條毀損他人物品罪
    ，依同法第287、357條之規定，須告訴乃論。茲告訴人具狀
    聲請撤回告訴，此有撤回告訴狀在卷可憑，揆諸前開說明，
    爰不經言詞辯論，逕為諭知不受理之判決。
據上論斷，應依刑事訴訟法第303條第3款、第307條，判決如主
文。
中　　華　　民　　國　　111 　年　　8 　　月　　31　　日
　　　　　　　　　刑事第八庭   審判長法　官 鄭燕璘
　　　　　　　　　                   法  官 陳碧玉
　　　　　　　　　                   法  官 郭瓊徽
以上正本證明與原本無異。
如不服本判決應於收受本判決後20日內向本院提出上訴書狀，並
應敘述具體理由。其未敘述上訴理由者，應於上訴期間屆滿後20
日內向本院補提理由書狀（均須按他造當事人之人數附繕本）「
切勿逕送上級法院」。 
                                     書記官 王珮君
中　　華　　民　　國　　111 　年　　8 　　月　　31　　日
附件：
臺灣臺南地方檢察署檢察官起訴書
                                    111年度偵緝字第799號
　　被　　　告　林蘇薰妮
　　　　　　　　　　　　女　36歲（民國00年0月00日生）
　　　　　　　　　　　　住○○市○區○○○路000號6樓之1
　　　　　　　　　　　　國民身分證統一編號：Z000000000號
上列被告因傷害等案件，已經偵查終結，認應該提起公訴，茲將
犯罪事實及證據並所犯法條分敘如下：
　　　　　　犯罪事實
一、林蘇薰妮與李玟寧素不相識，詎林蘇薰妮於民國111年1月3
    日上午7時45分許，在臺南市○區○○○路000號大門外，見李玟
    寧準備牽行李玟寧所有車牌號碼000-0000號機車離去，竟基
    於傷害及毀損之犯意，先以腳踢踹上開機車前輪車板致生刮
    痕而損壞，再以手抓扯李玟寧所戴口罩致李玟寧臉部受有2
    處擦傷，又拿走李玟寧放置在上開機車前置物空間內的咖啡
    等物，逕自走進上址大廳，李玟寧為拿回其所有之咖啡等物
    ，亦跟隨林蘇薰妮欲進入上址大廳，詎林蘇薰妮接續前開傷
    害犯意，以腳踢踹李玟寧的左膝蓋致李玟寧受有左膝擦傷之
    傷害，又接續前開毀損犯意，將李玟寧之咖啡向地面丟擲，
    致李玟寧所穿著之白色外套遭咖啡潑灑而髒汙不堪使用，足
    生損害於李玟寧。
二、案經李玟寧訴由臺南市政府警察局第五分局報告偵辦。
　　　　　　證據並所犯法條
一、證據清單及待證事實
編號 證據名稱 待證事實 1 被告林蘇薰妮於偵查中之供述 證明被告林蘇薰妮有於上開時地與告訴人李玟寧發生衝突之事實。 惟被告否認有何上開犯行。 2 證人即告訴人李玟寧於警詢時及偵查中之證述 證明全部犯罪事實。 3 國立成功大學醫學院附設醫院診斷證明書1份及傷勢照片3張 證明告訴人遭被告以上開方式傷害而受有上開傷勢之事實。 4 上開機車毀損照片2張、上開白色外套毀損照片1張、現場咖啡潑灑照片1張 證明告訴人所有之上開機車及白色外套遭被告以上開方式毀損之事實。 5 監視器畫面翻拍照片2張 證明全部犯罪事實。 
二、核被告所為，係犯刑法第277條第1項傷害及同法第354條毀
    損等罪嫌。被告上開2次傷害告訴人之行為，犯罪時間、地
    點密接，請論以接續犯。被告上開2次毀損行為，犯罪時間
    、地點密接，請論以接續犯。被告所犯上開2罪間，犯意有
    別，行為互殊，請分論併罰。
三、至於告訴及報告意旨固認被告於上開時地以腳踢踹告訴人之
    上開機車，不讓告訴人離去，亦涉犯刑法第302條第1項之剝
    奪他人行動自由罪嫌等語。惟按刑法第302條第1項之剝奪人
    之行動自由罪，須剝奪人之行動自由為要件，而所謂剝奪人
    之行動自由，應以有具體行為，使人之行動喪失自由，方能
    成立，如僅其意思決定受壓制，自與本罪之成立要件有間，
    最高法院86年台上字第7091號判決意旨參照，又瞬間之暴力
    行為旋即消失，尚不能據此事實，即認被告確有妨害自由之
    故意，亦與刑法第304條第1項之強制罪主觀構成要件有間，
    實難遽指成立妨害自由罪責，臺灣高等法院87年度上易字第
    4399號判決要旨參照。經查，觀之本件告訴人於警詢及偵查
    中陳稱：被告開始踹我的機車不讓我離開，我就跟被告說，
    再這樣我就報警，被告就叫我報警，我就把車停下來報警，
    之後我就更不可能離開等語，且依卷附監視器畫面所示，告
    訴人牽行機車之處為人行道，空間尚屬寬闊，則被告縱有一
    時性地阻擋告訴人之行為，應仍有寬裕之空間可供告訴人騎
    乘機車離去，且告訴人當時未能順利離開之原因眾多，其中
    亦包含其個人之選擇及考量(例如欲取回物品或在場等待警
    方到場)，是難謂被告主觀上有何妨害他人自由之犯意或告
    訴人之意志活動自由已受妨害，其所為應與刑法剝奪他人行
    動自由罪嫌之構成要件有所未合。然此部份如成立犯罪，與
    前開起訴之毀損罪嫌部分乃屬裁判上一罪關係，爰不另為不
    起訴處分，併此敘明。
四、依刑事訴訟法第251條第1項提起公訴。
　  此　致
臺灣臺南地方法院
中　　華　　民　　國　 111　　年　　7 　　月　　21　　日
　　　  　　　　　　　　　    檢察官  許  友  容
本件證明與原本無異　　　　　　　　　　　　　
中　　華　　民　　國　 111　　年　　7 　　月　　28　　日
　　　　　　　　　　　　　　　書記官　 李 貞 慧

所犯法條　　
中華民國刑法第277條
傷害人之身體或健康者，處 5 年以下有期徒刑、拘役或 50 萬
元以下罰金。
犯前項之罪，因而致人於死者，處無期徒刑或 7 年以上有期徒
刑；致重傷者，處 3 年以上 10 年以下有期徒刑。

中華民國刑法第354條
毀棄、損壞前二條以外之他人之物或致令不堪用，足以生損害於
公眾或他人者，處 2 年以下有期徒刑、拘役或 1 萬 5 千元以
下罰金。